【裁判字號】    89,交易,49
【裁判日期】    890229
【裁判案由】    公共危險
【裁判全文】
臺灣士林地方法院刑事判決                          八十九年度交易字第四九號
    公  訴  人  臺灣士林地方法院檢察署檢察官
    被      告  乙○○
右列被告因公共危險案件，經檢察官聲請簡易判決處刑（八十八年度偵字第一一五四
二號），因本院內湖簡易庭認不宜以簡易處刑判決，並移送本院依通常程序處理，本
院判決如左：
    主  文
乙○○服用酒類，不能安全駕駛動力交通工具而駕駛，處拘役肆拾日，如易科罰金以
參佰元折算壹日。
    事  實
一、乙○○於民國八十八年十一月一日晚間十時多許，在臺北市○○路與同事飲用啤
    酒一罐多後，已不能安全駕駛動力交通工具，竟仍騎乘動力交通工具即車牌號碼
    ＡＩＪ─六０二號機車，於八十八年十一月二日凌晨一時許之返家途中，行經臺
    北市○○區○○路與江南街口處時，因疏未注意車前狀況，並隨時採取必要之安
    全措施，於行經瑞光路二九五巷口時，適有甲○○所駕駛車牌號碼ＢＹ─七三五
    六號自小客車自瑞光路二九五巷口右轉至瑞光路行駛，乙○○因閃避不及，致與
    甲○○所駕駛自小客車發生撞擊而肇事。嗣經到場處理員警對乙○○進行酒精測
    試發現其呼氣酒精濃度高達每公升０．六二毫克，始知上情。
二、案經臺北市政府警察局內湖分局報請臺灣士林地方法院檢察署檢察官聲請簡易判
    決處刑，經本院內湖簡易庭認不宜以簡易處刑判決，並移送本院依通常程序審理
    。
     理  由
一、訊據被告乙○○固坦承於前揭時地酒後騎乘機車之動力交通工具行經臺北市○○
    路與江南街口處、而與甲○○所駕駛之自小客車發生撞擊之事實不諱（見本院八
    十九年二月二十二日審判筆錄），並有道路交通事故調查報告表影本乙紙附卷可
    稽；惟矢口否認有何公共危險之犯行，辯稱：伊雖酒後駕車，惟精神狀況尚佳，
    並非不能安全駕駛動力交通工具云云。經查：被告酒後駕車、且受警檢測時，其
    呼氣酒精濃度高達每公升０．六二毫克之事實，有酒精濃度測試列印紙乙紙附卷
    可稽。按汽車駕駛人飲酒後其吐氣所含酒精成份超過每公升０．二五毫克以上者
    ，不得駕車，此於道路交通安全規則第五十條、第八十八條及第一百十四條第二
    款均定有明文。再按：就醫學文獻所知，酒精對人體造成之影響，於呼氣時酒精
    濃度達每公升零點二五毫克即會輕度中毒，造成輕度協調功能降低，呼氣酒精濃
    度達每公升零點五毫克時屬輕到中度中毒症狀，出現反應較慢、感覺減低、影響
    駕駛之狀況，此有行政院國軍退除役官兵輔導委員會台北榮民總醫院八十八年八
    月五日（八八）北總內字第二六八六八號函文可據。查：被告於事故後，經員警
    檢測其呼氣酒精濃度結果，竟高達每公升０．六二毫克，且於車輛行駛時，確因
    未能注意車前狀況，並隨時採取必要之安全措施，以致與甲○○發生車禍，均已
    如前述，足見被告確於酒後反應不佳、處置不當，已達不能安全駕駛動力交通工
    具之程度，應無可疑。是被告所辯，無非事後卸責之詞，不足採信。本件事證明
    確，被告犯行洵堪認定，應依法論科。
三、核被告所為，係犯刑法第一百八十五條之三之服用酒類，不能安全駕駛動力交通
    工具而駕駛之罪。爰審酌被告素行、犯罪之動機、目的、手段、服用酒類之多寡
    、所為另釀致被害人甲○○車輛損失程度，於犯罪後未能全然坦承犯行等一切情
    狀，量處如主文所示之刑，並諭知易科罰金之折算標準，以資懲儆。
據上論斷，應依刑事訴訟法第四百五十二條、第二百九十九條第一項前段，刑法第一
百八十五條之三、第四十一條，罰金罰鍰提高標準條例第二條，判決如主文。
本案經檢察官繆卓然到庭執行職務
中      華      民      國    八十九    年      二      月    二十九    日
                                臺灣士林地方法院刑事第三庭
                                    法  官  李  瑜  娟
右正本證明與原本無異。
如不服本判決，應於判決送達後十日內，向本院提出上訴狀。
                                    書記官  劉  政  惠
中      華      民      國    八十九    年      三      月      三      日
附錄本案論罪科刑法條全文
刑法第一百八十五條之三：
  服用毒品、麻醉藥品、酒類或其他相類之物，不能安全駕駛動力交通工具而駕駛者
  ，處一年以下有期徒刑、拘役或三萬元以下罰金。


司法院資訊處製作；財團法人民間司法改革基金會備份。
